臺灣高等法院臺南分院刑事判決
                                    111年度上訴字第825號
上  訴  人  臺灣臺南地方檢察署檢察官
被      告  何昌霖  
上列上訴人因被告傷害案件，不服臺灣臺南地方法院111年度訴
字第341號中華民國111年4月26日第一審判決（起訴案號：臺灣
臺南地方檢察署111年度偵字第3695號），提起上訴，本院判決
如下：
    主  文
上訴駁回。
    事實及理由
一、按現行刑事訴訟法第348條規定：「上訴得對於判決之一部
    為之。對於判決之一部上訴者，其有關係之部分，視為亦已
    上訴。但有關係之部分為無罪、免訴或不受理者，不在此限
    。上訴得明示僅就判決之刑、沒收或保安處分一部為之。」
    是本案上訴之效力及其審理範圍，應依現行刑事訴訟法第34
    8條規定判斷。而查，原審於民國111年4月26日以本案判決
    判處被告犯傷害罪，累犯，處有期徒刑四月，並諭知易科罰
    金之折算標準。檢察官不服而以原審量刑過輕為由提起上訴
    ，被告則未上訴，經本院當庭向檢察官確認上訴範圍（被告
    經合法傳喚無正當理由未到庭），亦稱僅就原判決量刑部分
    上訴，並表明原判決認定之犯罪事實及罪名，均未在上訴範
    圍（本院卷第99至100頁），足見檢察官對於本案請求審理
    之上訴範圍僅限於量刑部分。揆諸前開條文之規定，本案量
    刑部分與原判決犯罪事實及罪名之認定，可以分離審查，因
    此，本院爰僅就原判決量刑部分加以審理，其他關於本案犯
    罪事實及罪名等，則不在本院審理範圍，先予說明。
二、因檢察官僅就原判決關於量刑部分提起上訴，故有關本案之
    犯罪事實及論罪部分之認定，均如第一審判決所記載（如附
    件）。
三、檢察官上訴意旨略以：被告法治觀念淡薄，且告訴人所受之
    傷勢非輕，被告迄今仍未賠償告訴人所受之損害，難認犯後
    態度良好，原審量刑過輕等語。
四、經查：
　㈠依司法院釋字第775號解釋文及理由之意旨，有關累犯加重本
    刑部分，並不生違反憲法一行為不二罰原則之問題。惟其不
    分情節，基於累犯者有其特別惡性及對刑罰反應力薄弱等立
    法理由，一律加重最低本刑，於不符合刑法第59條所定要件
    之情形下，致生行為人所受之刑罰超過其所應負擔罪責之個
    案，不符憲法罪刑相當原則、比例原則。於此範圍內，在修
    正前，為避免發生上述罪刑不相當之情形，法院固應斟酌個
    案情形，裁量是否加重最低本刑（司法院釋字第775號解釋
    意旨、最高法院109年度台上字第3018號判決意旨參照）。
    然依上開解釋意旨，係指個案應量處最低法定刑、又無法適
    用刑法第59條在內減輕規定之情形，法院應依此解釋意旨裁
    量不予加重最低本刑。本件被告前因搶奪等案件，分別經法
    院判決確定，嗣經臺灣高雄地方法院以104年度聲字第4792
    號裁定定應執行有期徒刑四年十月確定，再接續執行另案傷
    害（判處有期徒刑六月確定）、妨害公務（判處有期徒刑二
    月確定）等案件，而於109年9月30日執行完畢出監，有檢察
    官提出之刑案資料查註紀錄表可憑，核與卷附之臺灣高等法
    院被告前案紀錄表相符，其於受徒刑之執行完畢後，五年以
    內故意再犯本案有期徒刑以上之罪，為累犯。本院依據檢察
    官之主張及舉證，並審酌被告構成累犯之前案，部分與本案
    罪名相同，被告於前案執行完畢後，理應產生警惕作用，竟
    再犯本件傷害犯行，顯然被告並未因前案科刑處罰而知所警
    惕，其對於刑罰之反應力顯然薄弱。再者，依被告在本案之
    犯罪情節，並無該解釋意旨所指個案應量處最低法定刑，又
    無法適用刑法第59條減輕其刑，而應依此解釋意旨裁量不予
    加重最低本刑之情形。據此，本院認本案依累犯規定加重其
    最低本刑，並未致生行為人所受之刑罰超過其所應負擔之罪
    責，與司法院釋字第775號解釋意旨無違。綜上所述，就被
    告所犯本案之罪，爰依刑法第47條第1項規定，加重其刑。
　㈡量刑係法院就繫屬個案犯罪所為之整體評價，乃事實審法院
    之職權裁量事項，而量刑判斷當否之準據，則應就判決整體
    觀察為綜合考量，不可擷取其中片段遽為評斷。苟其量刑已
    以行為人之責任為基礎，並斟酌刑法第57條各款所列情狀，
    在法定刑度內酌量科刑，無偏執一端，或濫用其裁量權限，
    致明顯失出失入情形，自不得任意指為不當或違法。本案原
    審以行為人之責任為基礎，並審酌被告為成年之人，明知在
    現代法治社會中，應本諸理性、和平之手段與態度解決糾紛
    ，竟於服刑中，僅因一時口角，即恣意毆打告訴人，顯見其
    法治觀念淡薄，所為實不足取，復參酌被告坦承犯行之犯後
    態度、尚無法與告訴人調解而獲得告訴人之諒解，暨被告自
    陳之智識程度、家庭經濟狀況等一切情狀，量處被告有期徒
    刑四月，並諭知易科罰金之折算標準。另說明被告所犯上開
    之罪，應依累犯規定加重其刑。本院認原判決關於本案科刑
    之部分，已依刑法第57條各款所列情狀審酌，而為量刑之準
    據，且已詳細說明量處上開刑度之理由，經核並無量刑輕重
    失衡、裁量濫用之情形，其所為之宣告刑，尚稱允當。檢察
    官上訴請求從重量刑之理由，已為原判決審酌時作為量刑之
    參考因子，或尚不足以動搖原判決之量刑基礎，難認有據。
五、綜上所述，檢察官之上訴，為無理由，應予駁回。
六、本件被告經合法傳喚，無正當之理由未於審判期日到庭，爰
    依刑事訴訟法第371條規定，不待其陳述，逕行判決。　　
據上論斷，應依刑事訴訟法第371條、第368條，判決如主文。
本案經檢察官張佳蓉提起公訴，檢察官謝欣如提起上訴，檢察官
周文祥到庭執行職務。
中　　華　　民　　國　　111 　年　　8 　　月　　30　　日
                  刑事第三庭    審判長法　官  陳連發
                                      法　官  何秀燕
                                      法　官  洪榮家
以上正本證明與原本無異。
如不服本判決應於收受送達後20日內向本院提出上訴書狀，其未
敘述上訴理由者，並得於提起上訴後20日內向本院補提理由書（
均須按他造當事人之人數附繕本）「切勿逕送上級法院」。
　　　　　　　　　　　　　　　　　　　書記官  謝文心
中　　華　　民　　國　　111 　年　　8 　　月　　30　　日
附錄本案科刑法條：　　
中華民國刑法第277條第1項
傷害人之身體或健康者，處5年以下有期徒刑、拘役或50萬元以
下罰金。